臺灣高雄地方法院鳳山簡易庭裁定　　　110年度鳳秩聲字第8號
移送機關　　高雄市政府警察局林園分局
異　議　人　梁振宇　


上列聲明異議人即受處分人因違反社會秩序維護法案件，對原處
分機關即高雄市政府警察局林園分局於民國110 年11月30日所為
之處分（高市警林偵社字第11073098600 號）聲明異議，本院裁
定如下：
    主  文
異議駁回。
    理  由  
一、原處分意旨略以：異議人於民國（下同）110 年10月1 日至
    110 年10月16日期間，於門牌號碼高雄市○○區○○路000
    ○0 號（即大釣哥海釣場）飼養之犬隻（下稱系爭犬隻）無
    故吠叫，製造噪音，妨害公眾安寧，爰依社會秩序維護法第
    72條第3 款處異議人新臺幣（下同）2,000元之罰鍰。
二、聲明異議意旨略以：㈠伊飼養之系爭犬隻具有地域性，任何
    人若侵入犬隻認定之地域領土內，犬隻均會對其吠叫。因檢
    舉人逕自進入伊所有之私人領土即伊開設之大釣哥海釣場拍
    攝影片，並持續性對系爭犬隻逼近拍攝，犬隻方對其吠叫。
    ㈡大釣哥海釣場方圓100 公尺內才有一住戶，其餘均在該範
    圍外方有住戶，不知系爭犬隻何以對週遭住戶製造噪音進而
    有妨害公眾安寧之行為。㈢末檢舉人拍攝之行為，實為刻意
    引起該犬隻吠叫，且檢舉人不法侵入私人民宅錄製之影片，
    應不得作為證據。原處分並非適法，為此請求撤銷原處分等
    語。
三、按簡易庭認為聲明異議無理由者，應以裁定駁回之，社會秩
    序維護法第57條第2 項定有明文。次按社會秩序維護法第72
    條第3 款明定製造噪音或深夜喧嘩，妨害公眾安寧者，處60
    00元以下罰鍰。此所稱之「噪音」，係指噪音管制法令規定
    之管制標準以外，不具持續性或不易量測而足以妨害他人生
    活安寧之聲音，此參違反社會秩序維護法案件處理辦法第11
    條規定即明。足見社會秩序維護法第72條第3 款所指之「噪
    音」，與噪音管制法第3 條：「本法所稱噪音，指超過管制
    標準之聲音。」之規範內涵不同；另噪音管制法第6 條亦規
    定：「製造不具持續性或不易量測而足以妨害他人生活安寧
    之聲音者，由警察機關依有關法規處理之。」是以未超過管
    制標準之聲音，而製造者足以妨害他人生活及公眾安寧者，
    警察機關爰引社會秩序維護法第72條第3 款之規定處理，為
    法之所許。
四、經查：原處分認定之事實，業據檢舉人趙柏昱、黃冠穎及異
    議人於警詢時之陳述，並有移送機關所提出之110 年10月1
    日至110 年10月16日間系爭犬隻吠叫錄影光碟，附卷可憑，
    足以認定。
  ㈠異議人雖辯稱係因檢舉人進入伊私人領地，系爭犬隻方有吠
    叫行為。惟依移送機關所提出之110 年10月1 日至110 年10
    月16日間錄影光碟內之影片，檢舉人於其住所內，未侵入系
    爭犬隻領域內即可聽到犬隻吠叫聲，並非如異議人稱進入私
    人領地後方有吠叫行為，異議人所稱應與事實不符。
  ㈡又異議人認為其私人領地方圓100 公尺內僅有一住戶，系爭
    犬隻吠叫聲應不至對周遭住戶製造噪音進而有妨害公眾安寧
    云云。惟據移送機關所提出之網路公開地圖資料，檢舉人之
    住所（高雄市○○區○○路00號）與大釣哥海釣場相距約51
    .79 公尺，且其餘方向亦有其餘住家建築，並非如異議人所
    說之僅有一住戶；且大釣哥海釣場地處空曠，可推知吠叫聲
    應可傳播更遠之距離，異議人以距離作為吠叫聲應不影響安
    寧之辯，不足為採。
  ㈢末異議人認為檢舉人拍攝之行為，實為刻意引起該犬隻吠叫
    ，且檢舉人不法侵入私人民宅錄製之影片，應不得作為證據
    云云，惟觀卷內檢舉人所提供至大釣哥海釣場外錄製之影片
    內容，大釣哥海釣場外係一大空地，檢舉人係徒步向前，且
    距異議人之房屋尚有相當之距離，並未毀越任何門窗、牆垣
    或其餘隔斷設備；退萬步言，縱認上開於大釣哥海釣場外錄
    製之影片不得作為證據，惟卷內其餘影片已足供認定異議人
    所飼養之系爭犬隻於深夜吠叫，吠叫聲雖不具持續性，但仍
    甚為頻繁，堪認被害人所飼養之系爭犬隻，確有製造噪音，
    妨害公眾安寧，是異議人上揭理由，尚無足取。
五、綜上所述，異議人於前揭時、地有製造噪音妨礙安寧之行為
    ，洵堪認定。原處分機關依社會秩序維護法第72條第3 款之
    規定，處異議人2,000 元之罰鍰，核無不合。異議人聲明異
    議指摘原處分不當，請求撤銷原處分，為無理由，應予駁回
    。
六、依社會秩序維護法第57條第2 項前段，裁定如主文。
中    華    民    國   111    年    1     月    19    日
                  鳳山簡易庭  法      官  林育丞
以上正本係照原本作成。
本件裁定不得抗告。
中    華    民    國   111    年    1     月    20    日
                              書  記  官